【裁判字號】    97,簡上,66
【裁判日期】    970331
【裁判案由】    傷害
【裁判全文】
臺灣高雄地方法院刑事判決              97年度簡上字第66號
上  訴  人
即  被  告  甲○○
上列上訴人因傷害案件，不服本院96年度簡字第5007號民國96年
9 月26日第一審判決（聲請簡易判決處刑案號：96年度偵字第14
239 號）提起上訴，本院合議庭判決如下：
    主    文
上訴駁回。
甲○○緩刑貳年。
    事    實
一、甲○○、乙○○2 人因於民國96年3 月13日下午6 時30 分
    許，在高雄縣鳳山市○○路○ 段322 號前，為購買「海苔飯
    卷」之排隊順序而起爭執，竟分別基於傷害對方身體之犯意
    （乙○○部分業經本院判處有期徒刑2 月，減為有期徒刑1
    月確定），徒手互毆，致乙○○受有右前臂及右大腿挫傷之
    傷害，甲○○則亦受有左眼框下瘀傷4 ×2 公分、左眼瞼擦
    傷1 ×1 公分之傷害。
二、案經乙○○訴由高雄縣政府警察局鳳山分局報告臺灣高雄地
    方法院檢察署檢察官偵查後聲請簡易判決處刑。
    理    由
一、按被告以外之人於審判外之陳述，雖不符刑事訴訟法第159
    條之1 至第159 條之4 之規定，而經當事人於審判程序同意
    作為證據，法院審酌該言詞陳述或書面陳述作成時之情況，
    認為適當者，亦得為證據；當事人、代理人或辯護人於法院
    調查證據時，知有第159 第1 項不得為證據之情形，而未於
    言詞辯論終結前聲明異議者，視為有前項之同意，刑事訴訟
    法第159 條之5 定有明文。本件所援引之以下各項證據（詳
    後述），固有部分屬傳聞證據，然公訴人、被告於本院調查
    證據時，均知有前開第159 第1 項不得為證據之情形，且於
    言詞辯論終結前，均未聲明異議，本院審酌該等證據作成時
    之狀況，並無違法取證之情事，且無不宜作為證據之情形，
    依前開說明，爰認均有證據能力，合先敘明。
二、上揭事實，業據被告甲○○於本院審理時坦承不諱，核與證
    人即告訴人乙○○於警詢中指訴之情節相符，並有和平醫療
    社團法人進興醫院96年3 月13日驗傷診斷書1 紙在卷可證，
    足證被告上開自白與事實相符，自得採為論罪之依據。是本
    件事證明確，被告犯行洵堪認定，應依法論科。
三、核被告所為，係犯刑法第277 條第1 項之傷害罪。原審認被
    告犯罪事證明確，援引刑法第277 條第1 項、第41條第1項
    前段，刑法施行法第1 條之1 等規定，並審酌被告僅因細故
    即與告訴人互毆成傷，惟被告素行良好，且致告訴人所受之
    傷勢尚屬輕微等一切情狀，量處拘役40日，並諭知易科罰金
    之折算標準；及被告犯罪時間在96年4 月24日以前，依中華
    民國96年罪犯減刑條例第2 條第1 項第3 款、第7 條之規定
    ，減其宣告刑2 分之1 為拘役20日，併諭知易科罰金之折算
    標準。是依卷證所示，原審已依刑事訴訟法第452 條第2 項
    詳細記載認定之犯罪事實、證據及應適用之法條，其認事用
    法並無不當，原審判決所宣告之刑度亦屬妥適，被告上訴為
    無理由，應予駁回。
四、末查，被告未曾受有期徒刑以上刑之宣告，素行良好，有台
    灣高等法院被告前案紀錄表1 份在卷可稽，其僅因一時疏失
    ，偶罹刑典，且事後在本院審理時已坦承犯行，並獲告訴人
    當庭表示願意原諒被告之意，信被告經此刑之宣告後，應知
    警惕而無再犯之虞，本院爰認其所受刑之宣告以暫不執行為
    適當，併予宣告緩刑2 年，以啟自新。
據上論斷，依刑事訴訟法第455 條之1 第1 項、第3 項、第368
條，刑法第74條第1 項第1 款，判決如主文。
本案經檢察官丙○○到庭執行職務。
中    華    民    國    97    年    3     月    31    日
                  刑事第四庭  審判長法  官  陳  箐
                                    法  官  王參和
                                    法  官  鄭凱文
上列正本證明與原本無異。
不得上訴。
中    華    民    國    97    年    3     月    31    日
                                    書記官  蕭家玲
附錄本案論罪科刑法條全文：
中華民國刑法第277條
傷害人之身體或健康者，處 3 年以下有期徒刑、拘役或 1 千元
以下罰金。
犯前項之罪因而致人於死者，處無期徒刑或7 年以上有期徒刑；
致重傷者，處3 年以上10年以下有期徒刑。


司法院資訊處製作；財團法人民間司法改革基金會備份。
